ACORDAO-COMPLETO-2344953

ACÓRDÃO DE RELAÇÃO

ACÓRDÃO DE RELAÇÃO 1014/2019 ATA 5/2019 - SEGUNDA CÂMARA

Acórdão 1014/2019-TCU-Segunda Câmara
Trata-se de documentação apresentada pelo Tribunal de Contas do Estado de São Paulo - TCE-SP, na qual encaminha representação da empresa C.C.M - Comercial Creme Marfim Ltda. acerca de possíveis irregularidades na condução, pela prefeitura municipal de Carapicuíba/SP, do Pregão Presencial 119/2018, cujo objeto é a aquisição de gêneros alimentícios estocáveis.
Considerando as alegações da representante, de que "o edital impõe aspectos restritivos à competitividade, tais como especificações excessivamente pormenorizadas dos itens a serem adquiridos, o que implicaria o direcionamento do certame";
considerando que o TCE-SP, ao atuar no feito, entendeu que, em algumas situações, havia indícios de direcionamento em razão das especificações técnicas dos produtos e determinou a suspensão do Pregão Presencial 119/2018, até apreciação final da matéria;
considerando que, após análise das justificativas apresentadas pela prefeitura municipal de Carapicuíba/SP, o TCE/SP verificou que os recursos que suportarão a contratação decorrente do citado pregão são provenientes dos cofres federais, o que afastava sua atuação na representação, e encaminhou a documentação a esta Corte;
considerando que a Sec-SP, ao analisar a instrução realizada pelo TCE-SP, com pesquisa detalhada sobre os itens impugnados pela representante, cujo teor aproveitou, considerou caracterizada a irregularidade noticiada e sugeriu a expedição de determinação corretiva;
considerando que a representação preenche os requisitos de admissibilidade;
os ministros do Tribunal de Contas da União, reunidos em sessão de 2ª Câmara, ACORDAM, por unanimidade, de acordo com os pareceres emitidos nos autos e com fundamento nos 235, 237, incisos IV e VII, do Regimento Interno, em conhecer desta representação e considerá-la parcialmente procedente; em fazer as determinações sugeridas; e em dar ciência desta deliberação e da instrução à peça 5 ao Tribunal de Contas do Estado de São Paulo, à empresa C.C.M - Comercial Creme Marfim Ltda. e ao município de Carapicuíba/SP.
1. Processo TC-Processo 000.668/2019-2 (REPRESENTAÇÃO) 
1.1. Classe de Assunto: VI.
1.2. Representantes: C.C.M - Comercial Creme Marfim Ltda. (CNPJ 01.664.908/0001-62) e Tribunal de Contas do Estado de São Paulo.	  
1.3. Unidade: Município de Carapicuíba/SP.
1.4. Relatora: ministra Ana Arraes.
1.5. Representante do Ministério Público: não atuou.
1.6. Unidade Técnica: Secretaria do TCU no Estado de São Paulo (Sec-SP) .
1.7. Representação legal: não há.
1.8. Determinar à Prefeitura Municipal de Carapicuíba/SP:
1.8.1. com fundamento no art. 250, inciso II, do RI/TCU, que, em caso de retomada do certame e conforme análise promovida na instrução da Sec-SP, retifique o edital do Pregão Presencial 119/2018, especificamente nos itens 2.6, 2.18, 3.4, 5.4 e 7.5, de modo a evitar o possível direcionamento do certame por detalhamento excessivo, bem como reavalie a especificação e composição dos lotes postos em disputa, providenciando a republicação do novo texto e a reabertura do prazo legal, nos termos do art. 21, § 4º, da Lei 8.666/1993;
1.8.2. que, no prazo de 30 dias, informe a este Tribunal as providências adotadas.

Segunda Câmara

Município de Carapicuíba/SP.

ACORDAO-COMPLETO-2358797

Acórdão de Relação 4366/2019 - Segunda Câmara

Acórdão de Relação

ANA ARRAES

não há.

Não atuou.

REPRESENTAÇÃO (REPR)

Secretaria do TCU no Estado de São Paulo (Sec-SP).